【裁判字號】    98,訴,301
【裁判日期】    980424
【裁判案由】    損害賠償
【裁判全文】
臺灣臺北地方法院民事判決               98年度訴字第301號
原      告  聯琦金屬股份有限公司
                      之5
法定代理人  乙○○
                      之5
訴訟代理人  林秋萍律師
被      告  台灣三洋電機股份有限公司
法定代理人  甲○○
訴訟代理人  陳井星律師
            謝進益律師
上列當事人間損害賠償事件，本院於九十八年四月七日言詞辯論
終結，判決如下：
    主      文
原告之訴及其假執行之聲請均駁回。
訴訟費用由原告負擔。
    事實及理由
一、原告起訴主張：
  (一)兩造於民國93年2月12日訂立皮膜開發合約書（下稱系爭合
    約），約定由原告負責供應被告所下訂單數量之電冰箱門扉
    。該電冰箱門扉係以鋼捲為原料，並將被告所指定之皮膜以
    及透明保護層經加壓附著於鋼捲之上，並裁切為被告所指定
    之尺寸大小。系爭合約第2條約定，被告應支付費用予原告
    ，由原告負責開發下列二種型式之皮膜滾輪：中間花綠＋雙
    邊淺綠色（代號為H124（GR-383），下稱H124皮膜）；中間
    深色＋雙邊淺銀色（代號為H125（NN-094），下稱H125皮膜
    ）。被告自93年7月間開始採購迄今，H124皮膜已訂購10,99
    4 片，皮膜長度為10043.742公尺；H125皮膜已訂購17,997
    片，皮膜長度為16128.845公尺。
  (二)被告依約對原告每次訂購該2款專用皮膜之最低訂購量各10,
    000米均有全部訂購之義務：
    1.依系爭合約第5條及第4條規定，原告訂購雙色皮膜最低訂
      購量為1萬米，且為被告專用，被告必須依訂單全部訂購
      。原告須與皮膜製造商訂定滾輪保管合約，保證被告生產
      期間絕對不缺貨，顯見被告於其生產期間就原告所訂購之
      被告專用皮膜均有全部定購義務，非僅限於原告向日本製
      造商下單採購1次之訂購量各壹萬米為限。
    2.系爭合約內容係關於被告委託原告依其指定設計代向日本
      製造商洽定委託開發製造壓製被告指定花色皮膜之滾輪及
      買賣皮膜、並監督日本製造商妥善保管滾輪並準時交付訂
      購之皮膜等事宜。兩造嗣後簽立之協力廠商合約書（下稱
      協力合約），則係關於被告委託原告承攬製造被告指定尺
      寸、皮膜花色之皮膜貼合鋼板之承攬製造及買賣之混合契
      約性質，且系爭合約與協力合約無不可分割之關係，被告
      可終止兩造之系爭合約，自行採購提供特殊皮膜，亦可訂
      購制式花色之貼皮鋼版。
    3.協力合約第1條係關於被告向原告訂購皮膜貼合鋼板之約定
      ，並非關於開發買賣皮膜之約定，被告自不得以該協力合
      約第1條之約定，用以限制解釋被告依皮膜開發合約之皮膜
      採購條件。且該條約定係強調原告原則上應接受被告之訂
      購條件，且原告仍有3天異議期間，惟未規定被告有權拒絕
      全部採購原告依皮膜開發合約書所訂購之皮膜，因皮膜有
      使用期間之限制，皮膜逾期未貼合使用將失去彈性硬化，
      被告自不得遲不依約全部訂購該皮膜。兩造於系爭合約未
      約定訂購期限，亦即任一方均保有請求他方全部定購權利
      ，他方不得拒絕，以免皮膜喪失效用。被告自不得任意以
      協力合約第1條之貼皮鋼版採購條文，逕行用以限制解釋被
      告之皮膜採購條件。
    4.參最高法院19年上字第453號判例要旨，契約應以當事人立
      約當時之真意為準，而真意何在，又應以過去事實及其他
      一切證據資料為斷定之標準，不能拘泥文字致失真意。被
      告係向原告定購製造冰箱外殼之貼合皮膜鋼版，惟該
      鋼版之貼合皮膜之花色係由被告自行設計指定，被告自有
      提供該指定特殊花色皮膜供原告生產製造該特殊式樣花色
      之貼合皮膜鋼版予被告之義務。被告委由原告向日本製造
      商訂購H124及H125之特殊花色皮膜，該2款特殊皮膜，係被
      告設計指定之特殊花色，且該2款專用皮膜為被告專用，原
      告並不得將之轉賣給其他客戶，原告遂與被告於系爭合約
      第5條約定，被告就原告每次向日本製造商所訂購編號H124
      、編號H125門扉皮膜之最低訂購量各10,000米均有全部訂
      購之義務，以免原告遭受代被告訂購該專用皮膜而致生被
      告未全部訂購之損害。
    5.因被告上開專用皮膜從下單採購至生產完成交貨須2個月期
      間。被告自93年8月至10月初3個月向原告訂購出貨之
      彩紋金屬編號H124板材8720片使用皮膜之數量約達9000米
      ，編號H125之板材8908片使用皮膜之數量約達10000米，且
      被告平均每月出貨量達2400米，原告於9月間因所餘皮膜已
      不足支應被告之每月採購量，為順利配合供貨，原告遂續
      訂H124及H125皮膜各1萬米，並於採購皮膜到廠後，上線生
      產一定數量成品，以備隨時供貨，93年9月間原告通知所餘
      皮膜已不足支應被告之採購量後，被告亦仍繼續向原告下
      單訂購出貨，核被告就H125皮膜仍下單訂購至97年4月，H1
      24皮膜則下單訂購至95年8月，則被告就原告續定之皮膜，
      自有全部訂購義務。
    6.被告自陳自93年7月間開始採購，就上開皮膜H124皮膜已訂
      購10994片，皮膜長度為10043.742公尺；H125皮膜已訂購
      17997片，皮膜長度為16128.845公尺。亦即被告所採購數
      量確均已超過1萬米，況原告訂購之皮膜寬係固定121.9㎝
      ，然被告下單生產之冰箱外殼尺寸則達10餘種尺寸，又被
      告指定設計之雙色皮膜係有方向性，為此，被告將皮膜貼
      合於鋼板並裁切各種冰箱門扉尺寸時，必然有所耗損，且
      該耗損係生產製造過程之必要耗損，自應合併計入，益顯
      原告確有續定皮膜之必要。
    7.被告抗辯於93年9月間原告通知所餘皮膜剩不足將續定時，
      被告已異議主張不足敷部分應由原告補足，已違反合約第
      五條約定，且未經原告同意，自不生拘束原告之效力。且
      本件被告並未與原告約定固定皮膜耗損率，被告於93年9月
      間原告通知所餘皮膜不足將序續定後，被告亦仍繼續向原
      告下單訂購出貨，H125皮膜仍下單訂購至97年4月，H124皮
      膜則下單訂購至95年8月，則被告就原告續定之皮膜，自有
      全部訂購義務。
  (三)被告未依系爭合約第五條約定就原告已訂購編號H124、編號H
    125門扉皮膜，履行向原告全部訂購之義務，被告確已構成民
    法第227條第1項之不完全給付。
  (四)給付不完全確係可歸責於被告：於93年7月兩造合作初期配合
    適應期間，未能明瞭被告之品管各項標準而有部份產品不符
    被告品質要求，經原告補強後亦均已符合原告要求品質，且
    被告所陳不良率47.6％係概估數字，且係被告所訂購5500台
    當中之600台所生之霧面情形，嗣原告已補正該瑕疵，且兩造
    於94年4月8日亦僅協調扣貨款133,920元，被告亦未曾向原告
    求償，顯見並非重大瑕疵，且被告嗣後自94後4月起至97年間
    亦持續下單訂購H125，另觀H125（NN-094）銀色系之訂購量
    一直較H124（GR-383）綠色系多，且自96年起至97年間即完
    全未訂購任何H124（GR-383）綠色系產品，益加證明，原告
    之產品並無不勘使用之情，被告未依約向原告全部定購而另
    向韓國廠商定購，實係可歸責於被告銷售不佳及被告之
    內部規劃因素所致，與原告無涉，自應歸責於被告。
  (五)原告依民法第227條第1項不完全給付之給付遲延規定自得向
    被告行使解約權利並依民法第260條規定，請求被告賠償損
    害。
    1.被告因其開發之專用皮膜市場銷售不佳且其已另與韓國廠
      商定購，前即已拒絕向原告全部訂購，惟系爭合約並未約
      定被告全部訂購期限，原告前以97年3月27日及97年5月13
      日龍潭中興郵局存證信函00031及00070定期催告被告
      處理本件被告專用皮膜，被告置之不理，被告經原告依民
      法第227條規定催告補正後，均遲未補正，原告自得依民法
      第254條給付遲延規定，向被告為解除系爭合約，並依民法
      第260條規定，請求被告賠償原告因而所生損害。
    2.參酌最高法院95年度台上字第1731號民事判決要旨，繼續
      性之契約已開始履行者，由於無須因嗣後之債務不履行情
      事，使其溯及的消滅契約關係，致增法律關係之複雜性，
      原則上固應以「終止」之方法消滅其契約關係，惟究不得
      執此即謂凡已履行之繼續性契約，均無容當事人行使法定
      或意定解除權之餘地。故被告未完全履行本件皮皮膜開發
      合約書，原告自有權依法解除，且本件原告僅請求被告就
      未履約部分為損害賠償，就被告已履約部分原告並未請求
      被告回復原狀，就被告已履約未能回復原狀部分因被告已
      給付其價額，依民法第259條第6款規定，亦無須再回復原
      狀，原告依法解約並未增法律關係複雜性，且本件原告並
      無約定及法定之終止權，被告主張原告不得依法解約亦顯
      無理由。如認本件原告不得依法解約，則原告茲再以本書
      狀之送達依最高法院89年度台上字第1904號判決要旨類推
      適用民法第254條至第256條之規定，向被告為終止契約，
      並依民法第263條準用第260條請求被告賠償因而所生之一
      切損害。
  (六)原告得按民法第227條第1項、第260條，請求被告給付2,053,
    111元：
    1.如前述，原告依民法第227條規定以被告遲延未依債務本旨
      給付，於定期催告以98年1月21日民事爭點整理(二)狀向被告
      解除合約，並依民法第260條規定，如認原告前所為解約不
      生效力，則原告茲再以本書狀之送達依民法第263條規定，
      向被告為終止契約，並準用民法第260條請求被告賠償因而
      所生之一切損害，請求被告賠償原告因而所生損害。
    2.最高法院90年度台上第1779號判決認我民法第260條規定，
      乃採履行利益賠償主義，認為損害賠償請求權係因債務不
      履行所發生，屬原債權之變換型態，非因解除權之行使而
      新發生，條文所稱「不妨礙損害賠償之請求」，自係表明
      原有之損害賠償請求權，不因契約之解除失其存在。而本
      件原告代被告向日本廠商訂製特殊花色皮膜，嗣遭被告不
      予全部訂購而受有損害，該花色皮膜僅能供被告專用，原
      告亦無從轉售與他人，且皮膜亦有其保固期限，逾期皮膜
      將硬化，亦無法再為利用，為此，被告未依約全部訂購所
      生損害，係因被告債務不履行不完全給付所生，自得請求
      賠償。
    3.被告於94年度起至最後一次下單日96年7月，被告就續定之
      編號H124皮膜尚餘皮膜4,978米及成品10,920公斤（約有皮
      膜3000米）未出貨，另編號H125則僅剩餘成品140 7kg（約
      有皮膜400米）未出貨，茲因編號H124、125皮膜均為被告
      專用，原告並不得將之轉賣給其他客戶，且被告依上開合
      約第5條規定應全部訂購，為此，原告公司自得請求被告賠
      償：
      (1)未全部訂購編號H124皮膜4,978米之進貨成本新台幣（下
        同）657,096元及被告依約完全訂購之可得利潤224,950
        元。
      (2)編號H124、H125皮膜已生產完成成品10,920公斤、1407k
        g之相當貨款之損害（含已支出之皮膜、鋼版成本及原銷
        售可得利潤）分別為1,037,400元及133,665元。
      (3)全部損害總計2,053,111元。
    4.原告所陳上開未完全續定之編號H124皮膜尚餘皮膜4,978米
      及成品10,920公斤（約有皮膜3000米）總計7,978米未出貨
      ，另編號H125剩餘成品1407kg（約有皮膜400米）未出貨，
      核其數量加計被告所主張H124皮膜已訂購10043.742公尺；
      H125皮膜已訂購00000000公尺之數量，均遠低於2萬米，自
      無不實。
    5.原告前已就瑕疵商品與被告於94年4月8日協議扣款理賠133
      920元，被告自不得再請求賠償抵銷。
  (七)聲明：
    1.被告應給付原告2,053,111元及自民國97年10月8日起至清
      償日止，按年息百分之五計算之利息。
    2.原告願供擔保請准予宣告假執行。
二、被告則抗辯以：
  (一)就協力合約與系爭合約內容以觀，被告已盡就編號H124、編
    號H125門扉皮膜之最低訂購量10,000公尺之合約義務：
    1.本件協力合約與系爭合約屬聯立契約，應合併判斷其內容
      與效力：
      (1)最高法院90年台上字第1779號判決、86年台上字第2665
        號判決、86年台上字第2278號判決、77年台上字第1286
        號判決要旨可知，聯立契約應綜合法律行為全部之旨趣
        ，當事人訂約時之真意、交易之習慣及其他具體情事，
        並本於誠信原則，若契約當事人以同一締約行為，結合
        數個契約，其各個契約相互間具有依存關係，則數契約
        間即屬契約之聯立關係，數契約間即同其命運，違反其
        一，無從期待可能單獨履行另一契約。
      (2)協力合約與系爭合約，因其契約性質與內容由被告下單
        ，原告即將採購之皮膜壓製至冰箱門扉並給付予原告，
        契約內容與性質顯具有聯立關係，二者相互依存，同其
        命運。
    2.系爭合約規定，被告應採購最低數量之門扉皮膜訂購量為
      各一萬米，被告之採購已達一萬米，已履行契約之義務。
      (1)按探求契約當事人之真意，應通觀契約全文，依誠信原
        則，從契約之主要目的及經濟價值等作全盤之觀察，綜
        觀兩造聯立契約內容，應係承攬與買賣之混合契約，其
        中就原告負有開髮皮膜之義務部分，屬承攬契約性質；
        就將皮膜門扉供應，因重在財產權之移轉，屬買賣之性
        質。
      (2)依系爭合約第5條規定，被告應向原告採購H124皮膜與
        H125皮膜之最低訂購數量各為壹萬公尺。再參酌兩造間
        被證17供應合約第1條規定，被告可就原告履約情況決
        定採購與否。故系爭合約之契約義務，被告僅負有採購
        最低數量為二種型式皮膜各一萬米，由被告依市場需求
        決定訂購之數量與時間，且符合最低數量採購後，被告
        即得視市場情況與被告決定是否續為採購。
    3.本件原告於兩造履約之初原採購兩種皮膜各一萬米之量，
      嗣後向被告表示將再採購各一萬米之量，惟被告回函表示
      雙方合約原僅訂以一萬米為初期合作採購數量，若因原告
      生產過程損耗率過高致皮膜不足，應當自行評估補足。嗣
      後原告就實際採購皮膜數量並未知會被告。於95年6月8日
      兩造針對原告所自行多訂之庫存皮膜進行協商會議，被告
      表示因93、94年原告供貨不穩定且多有瑕疵，已部分轉單
      予韓國廠商，被告表示因對原告品質疑慮，將先消化使用
      自韓國廠商取得門扉，若市場有需求，始會幫忙消化原告
      所自行多訂庫存皮膜。因此多餘皮膜之存在係因原告本身
      因素所造成，逕自採購，其所產生多餘原料等之風險，當
      由原告自行承擔。
    4.原告謂被告採購皮膜數量超過1萬米，其顯有續訂採購多
      餘皮膜之必要等云云，惟查原告於履約過程中所給付之門
      扉，除交貨數量不符外，尚有表面不平整、暗褶痕、殘膠
      、凸點瑕疵及面板光澤模糊，被告於採購皮膜達最低採購
      量1 萬米後，即停止與原告間之採購交易，改向韓國廠商
      另外訂購皮膜門扉。嗣後原告始向被告表達尚有皮膜庫存
      ，希望被告幫忙消化，被告始知原告逕自採購另一批皮膜
      ，基於二造間之前往來，被告表明可視市場銷售狀況，始
      採購額外皮膜門扉。原告謂被告採購超過一萬米之皮膜之
      結果，足認有訂購第二批皮膜之必要，實係倒果為因，顯
      不足採。
  (二)原告依民法第227條第1項規定請求被告負損害賠償責任及解
    除契約，並無理由：
    1.原告自93年7月間開始採購迄今均已達最低採購量之要求，
      此為兩造間不爭執之事實。顯見被告已盡義務，並無違反
      契約義務，無庸負損害賠償責任。
    2.被告亦無「已」為給付而不合債之本旨之情事，當無不完
      全給付規定之適用餘地：最高法院96年台上字第2084號判
      決以不完全給付請求賠償之前提要件，在於債務人已為給
      付，僅所提出之給付與債之本旨不相符合之情事，始足當
      之。參原告所援引附件一學者見解，亦明白指出不完全給
      付係指債務人之積極給付，以債權人遭受損害，因此若未
      給付時，即非不完全給付之類型。又民法第227條於89年修
      正時之修理由，所處理對象亦係債務人未依債之本旨所為
      之給付，包括瑕疵給付與加害給付。至於若債務人根本未
      給付者，當非此條項之適用範圍。本件原告主張被告未依
      約訂購，即被告未為給付，顯無不完全給付規範之適用餘
      地，原告依民法第227條規定請求損害賠償，顯無理由。
    3.原告主張解除契約，有違本件繼續性合約之性質，亦無理
      由：
      (1)按最高法院95年台上字第1731號判決要旨：「繼續性之
        契約已開始履行者，由於無須因嗣後之債務不履行情事
        ，使其溯及的消滅契約關係，致增法律關係之複雜性，
        原則上固應以『終止』之方法消滅其契約關係。」；91
        年台上字第577號判決要旨：「得以行使終止權而消滅其
        契約關係者，應以開始履行之繼續性契約為限，蓋已開
        始履行之繼續性契約，無須因嗣後有債務不履行之情事
        ，而使其溯及的消滅契約關係之必要，否則徒增法律關
        係之複雜；惟尚未履行之繼續性契約，則無此顧慮，非
        不得容許法定或意定解除權之行使。」本件已開始履行
        之繼續性契約，無須因嗣後有債務不履行之情事，而使
        其溯及的消滅契約關係之必要，否則徒增法律關係之複
        雜。
      (2)本件兩造間之供應合約屬已開始履行之繼續契約，為二
        造所不爭執，則原告主張解除本件合約，顯有違反繼續
        契約之性質，致法律關係更添複雜，其主張應無理由。
    4.系爭合約內容屬供應合約性質，由被告依市場決定需求而
      向原告訂購，並無履約期限，原告主張被告有給付不能之
      情事請求損害賠償，亦無理由：
      (1)系爭合約與協力合約內容為系爭門扉供應採購事宜，該
        合約第1條即約定被告得依原告之設備、技術及生產能力
        或所營項目向原告訂製或訂購各項零件、配件、工具、
        製品等，故本件被告本得依原告之供應狀況，決定採購
        數量、日期、項目，無約定須於何時採購完畢，因而由
        被告依市場決定需求而向原告訂購，因此並無履約期限
        。然原告所供應之貨物，不良率極高，接近一半之比率
        ，二造間交易內容屬供應合約性質，被告得考量市場時
        機與需求而決定採購數量與時點。況被告向原告採購合
        作以後，原告所供應門扉品質產生重大問題，造成被告
        所出廠生產電冰箱品質出現瑕疵，除對被告品牌聲譽產
        生影響，就不良品之庫存、堆積、退貨等處理，亦造成
        被告極大損失，況且供貨時間不穩定，瑕疵問題遲遲無
        法解決，被告本得系爭合約內容決定採購與否，原告逕
        自請求被告賠償不採購之損害賠償，顯無理由。
    5.原告供貨時間不穩定，瑕疵問題遲遲無法解決，致被告錯
      失93年年底尾牙至春節期間之黃金銷售期之商機，造成被
      告受有極大營業損失，迫使被告得另尋其他供應廠商，設
      法補足被告原本電冰箱生產線之需求，因而被告本得依供
      應商所供應門扉品質與能力進行比較採購，就原告所供應
      門扉品質不穩定及遲延情況，造成被告採購下單有所遲疑
      ，本應由原告自行承擔，原告竟向被告請求損害賠償等云
      云，當屬違反誠實信用原則，顯不合理。
  (三)原告主張依民法第260條規定請求損害賠償，亦無理由。此參
    最高法院74年台上字第1071號判決要旨可知，契約經解除消
    滅後，所新發生之損害，非民法第260條所定得請求賠償之列
    。本件原告主張解除契約並請求損害賠償，惟其所請求之損
    害賠償均係契約消滅後所生之損害，並非解除前已發生之損
    害。
  (四)原告主張被告就編號H124尚有4,978米未全部訂購，致其受有
    成本、利潤之損害，分別為657,096元、224,950元云云，實
    無理由：最高法院97年台上字第1316號判決要旨明示：損害
    賠償，除法律另有規定或契約另有訂定外，在於填補債權人
    所受之損害及所失之利益，無論所受損害抑所失利益，被害
    人賠償損害之請求權，以受有實際上之損害為成立要件。故
    衡量賠償之標準，首應調查被害人實際上之損害額，始能定
    其數額之多寡。因此請求損害賠償之權利人須證明其實際所
    受之損害額，始得請求賠償。縱被告須負賠償責任，惟就原
    告所實際訂購及所餘H124及H125皮膜庫存量，原告未盡舉證
    責任，被告否認原告所主張數量。雖原告主張其對外採購色
    膜共二萬米，扣減被告僅採購H124皮膜長度為10,043.742 公
    尺與H125皮膜長度為16,128.845公尺即為庫存餘額，惟原告
    履約技術不成熟，導致其損耗相當多皮膜料件，因此實際原
    告所餘存之皮膜並非如原告所稱，其空言泛稱H124皮膜數量
    ，顯不足採。且原告主張其利潤達224,950元，亦僅空言之泛
    稱，未盡舉證責任，亦不足採。又原告於系爭合約開始供應
    以來，因技術不佳，導致損料極多，被告保留對原告主張依
    民法第227條第1項規定，對原告主張不完全給付之賠償責任
    ，以為抵銷之權利。
  (五)原告請求被告給付編號H124皮膜成品10,920公斤、H125皮膜
    成品1,407公斤之貨款分別為1,037,400元、133,665元，亦顯
    不足採：
    1.依據最高法院94年台上字第1271號判決要旨，損害賠償權
      利人所得請求之損害範圍，亦須責任之原因事實與損害之
      間具有相當因果關係為限，始得請求。原告主張被告未向
      原告下單訂購多餘皮膜而違反系爭合約，此為原告所主張
      之原因事實，惟嗣後原告未經被告下單採購，逕自將皮膜
      壓製於鋼板之上，則顯係原告本身行為所致，未採購皮膜
      與原告逕自壓製皮膜於鋼板之上顯無因果關係，原告以此
      被告請求賠償此部分壓製鋼板之損害，顯無理由。況依系
      爭合約，此部分當由原告自行承擔，原告竟向被告請求賠
      償任意製成品之損害，顯不合理。
    2.原告請求依據係不完全給付之損害賠償，惟又於附表一第3
      、4點中，請求給付貨款，顯有所矛盾。
  (六)綜上，本件被告並無不完全給付之情事，原告主張解除契約
    不合法，兩造間皮膜採購合約與協力廠商供應合約，具不可
    分關係，應合併契約內容以判斷兩造間之契約義務。被告所
    負之契約義務，應以合約當初所設定之一萬米皮膜為限，就
    其餘皮膜之採購，須得被告所指示同意之採購，被告始負有
    採購之義務。本件原告請求損害賠償範圍達2,053,111元，
    未舉證證明，原告請求賠償2,053,111元，並無理由。並聲
    明：
    1.原告之訴駁回。
    2.若受不利判決，被告願供現金或合作金庫商業銀行可轉讓
      定期存單為擔保，請准宣告免假執行。
三、兩造不爭執之事實：
  (一)兩造於93年2月12日就電冰箱門扉皮膜之開發訂立系爭合約
    ，另就電冰箱門扉之採購訂立協力合約。
  (二)系爭合約第5條約定，被告向原告採購編號H124及H125皮膜
    之最低訂購數量各為1萬米，而電冰箱門扉皮膜之計價方式
    為每片門扉重量乘以每公斤95元。
  (三)被告自93年7月間開始採購迄今，就上開皮膜採購數量，分別
    如下：H124皮膜已訂購10994片，皮膜長度為10043.742公尺
    ；H125皮膜已訂購17997片，皮膜長度為16128.845公尺。
四、得心證之理由：
  (一)查兩造於93年2月12日訂立系爭合約及協力合約，約定由原
    告訂購皮膜，並以訂購之皮膜製造、供應被告所下訂單數量
    之電冰箱門扉乙節，有系爭合約（本院卷第8-9頁）及協力
    合約（本院卷第83頁）等影本在卷可稽，復為兩造所不爭執
    ，自堪信為真實。系爭合約第5條約定：「甲方（指原告）
    訂購雙色皮膜最低訂購量為壹萬米，且為乙方（指被告）專
    用，乙方必須依訂單全部訂購。」據此，被告就原告為製作
    電冰箱門扉而第一次訂購之H124皮膜、H125皮膜各1萬米，
    自有全部訂購之義務，而兩造關於原告就第一次訂購之皮膜
    有全部訂購義務且原告已盡該義務等情並無爭議。
  (二)原告主張其為製造、供應被告所下訂單數量之電冰箱門扉，
    於第一次訂購之皮膜用罄後，再次訂購上開二種皮膜各1 萬
    米，原告依約就第二次訂購之皮膜亦應負全部訂購之義務，
    詎被告未依約予以全部訂購，經原告催告後，仍未履行，原
    告爰依不完全給付之法律關係解除契約，並請求被告損害賠
    償等語，被告則否認其就原告第二次訂購之皮膜仍有全部採
    購之義務。經查，依協力合約之內容可知，兩造間之協力合
    約為未定期限之繼續性契約，而系爭合約第5條既未明白約
    定兩造於協力合約存續期間採購之皮膜總數量，則應認被告
    於第一次訂購之皮膜用盡後，應得原告明示或默示之同意（
    如在知悉原訂皮膜將用盡須另行採購之情況下，未為任何反
    對之意思表示而繼續出具訂單訂購電冰箱門扉）後始得繼續
    採購皮膜並令原告就其所訂購之皮膜負全部採購之責，方符
    當事人之真意及誠信原則。查原告亦確曾於93年9月9日傳真
    予被告，表示原訂購之1萬米皮膜所餘有限，請被告說明後
    續生產計劃及數量以決定是否再訂購皮膜乙節，有傳真影本
    （本院卷第43頁）在卷可稽，惟被告收受該傳真後，即於同
    年月13日回函表示原訂皮膜應可製成品約11,000台，但目前
    已交貨數約5,300台，未及一半，原告損料過多應自行補足
    等情，亦有傳真函影本（本院卷第44頁）附卷為憑，原告雖
    否認收受被告上開傳真，惟被告上開傳真第3點另有針對原
    告所生產產品之瑕疵折讓予以通知，而原告曾表示有接獲被
    告「書面通知」上開情狀並說明無法接受等語，有「三洋款
    項－應付、未付明細表」（本院卷第78頁）在卷可憑，是可
    推認原告應有收受被告上開傳真之事實。職是，原告明知被
    告不同意由被告負擔費用再次訂購皮膜，卻在未為任何反對
    意思表示下，仍自行再次訂購上述二種皮膜各1萬米，揆諸
    前揭說明，尚難認被告應就第二次訂購之皮膜負全部採購之
    責。
  (三)原告雖又稱：其於93年9月間通知被告所餘皮膜不足將續訂
    後，被告仍繼續向原告下單訂購出貨，且被告自承自93年7
    月間開始採購迄今，H124皮膜已訂購10,994片，皮膜長度為
    10043.742公尺，H125皮膜已訂購17,997片，皮膜長度為161
    28.845公尺，顯皆已逾1萬公尺，被告自應就第二次訂購之
    皮膜負全部採購之責云云，惟原告於93年9月間通知被告所
    餘皮膜不足將續訂後，被告已表示不同意由被告負擔費用再
    次訂購皮膜，已如前述，是其縱有繼續下單訂購之事實，亦
    無從推認被告已默示同意原告續訂皮膜之行為；另被告抗辯
    ：其於採購皮膜達最低採購量1萬米後，即停止與原告間之
    採購交易，另改向韓國廠商訂購，嗣原告始向被告表達尚有
    皮膜庫存，希望被告幫忙消化，基於兩造前有往來，被告方
    表明可視市場銷售狀況採購額外皮膜門扉等語，有95年6月8
    日「電冰箱GR-383、NN-094消化台製品門扉鐵板」會議紀錄
    影本（本院卷第45頁）存卷可按，是尚難以被告事後陸續訂
    購皮膜已超過1萬米之事實，推認被告曾默示同意原告續訂
    皮膜而由被告全部負責。
  (四)綜上所述，被告全部訂購原告第一次採購之皮膜後，既未同
    意原告續行訂購皮膜之行為，則被告就原告第二次採購之皮
    膜並無全部訂購之義務，是原告依不完全給付之法律關係，
    請求被告給付2,053,111元，及自97年10月8日起至清償日止
    ，按年息百分之五計算之利息，為無理由，應予駁回。原告
    既受敗訴判決，其假執行之聲請即失所附麗，不應准許。
  (五)至兩造其餘之攻擊防禦方法及證據資料，經本院斟酌後，認
    為均不足以影響本判決之結果，自無一一詳予論述之必要，
    附此敘明。
五、訴訟費用之負擔：民事訴訟法第78條。
中    華    民    國    98    年    4     月    24    日
                  民事第二庭    法  官  歐陽漢菁
以上正本係照原本作成
如對本判決上訴，須於判決送達後20日內向本院提出上訴狀
中    華    民    國    98    年    4     月    24    日
                                書記官  吳貞瑩


司法院資訊處製作；財團法人民間司法改革基金會備份。
